臺灣臺中地方法院刑事判決　　　　　　　　　　　　　九十四年度易字第八三六號
　　公　訴　人　臺灣臺中地方法院檢察署檢察官
　　被　　　告　乙○○
右列被告因違反著作權法案件，經檢察官提起公訴（九十四年度偵字第一五一八號）
，本院合議庭裁定由受命法官獨任進行簡式審判程序，判決如左：
    主  文
乙○○共同連續明知係侵害著作財產權之光碟重製物而散布，處有期徒刑捌月。附表
一、二、三、四所示之光碟重製物及新臺幣捌佰伍拾元均沒收。
    犯罪事實
一、乙○○甫於民國九十三年間，因違反著作權法案件，經本院臺中簡易庭於九十三
    年九月六日以九十三年度中簡字第二０五四號判決判處有期徒刑三月，上訴後，
    經本院於九十三年十一月三十日以九十三年度中簡上字第五二一號判決撤銷改判
    處有期徒刑六月確定（現執行中，於本件不構成累犯）。詎乙○○猶不知悔改，
    明知如附表一、二、三、四所示之音樂著作及視聽著作，分別係如附表五所示滾
    石國際音樂股份有限公司等音樂著作權人及如附表六所示美商迪士尼企業股份有
    限公司等視聽著作權人享有著作權之音樂著作及視聽著作，依著作權法第四條第
    二款及世界貿易組織（WTO）「與貿易有關之智慧財產權協定」（TRIPS,  Trade
    Related Aspect of Intellectual Property Rights  ,   including Trade in
    Counterfeit Goods） 之約定，均屬受我國著作權法所保護之著作物，非經前揭
    擁有著作權公司之同意或授權，不得擅自重製、散布或意圖營利而交付；其亦明
    知真實姓名年籍不詳綽號「阿姨」之成年女子，雇用其販賣之光碟係未經授權重
    製，侵害他人著作權之重製物，竟仍基於散布侵害著作財產權之光碟重製物之概
    括犯意，自九十四年一月七日起至同年月十一日止，以日薪新臺幣（下同）五百
    元之薪資，受雇於前開綽號「阿姨」之成年女子，連續在臺中市○區○○○街第
    三市場內，以每片一百元之價格，販賣如附表一、二、三、四所示名稱之盜版音
    樂光碟及影音光碟予不特定人牟利。嗣於九十四年一月十一日十二時二十分許，
    在上址銷售處為警查獲，並扣得如附表一、二、三、四所示之盜版音樂光碟合計
    一千二百八十一片、盜版影音光碟合計九百七十片（起訴書誤載為九百五十六片
    ）及販賣盜版光碟所得計八百五十元。
二、案財團法人國際唱片業交流基金會代理人甲○○、財團法人電影及錄影著作保護
    基金會代理人丁○○訴由內政部警政署保安警察第二總隊第三大隊第一中隊移送
    臺灣臺中地方法院檢察署檢察官偵查起訴。
    理  由
一、本件被告乙○○所犯係死刑、無期徒刑、最輕本刑為三年以上有期徒刑以外之罪
    ，其於準備程序中就被訴事實為有罪之陳述，經告知簡式審判程序之旨，並聽取
    公訴人及被告之意見後，本院合議庭認為適宜而裁定由受命法官獨任進行簡式審
    判程序，合先敘明。
二、訊據被告乙○○對於右揭犯罪事實坦承不諱，核與告訴人代理人甲○○、丁○○
    指訴情節相符，復有鑑識報告書、搜索扣押筆錄暨現場照片、扣押光碟清冊等件
    附卷可稽，並有如附表一、二、三、四所示盜版音樂著作、影音著作光碟片及販
    賣所得八百五十元等物品扣案足資佐證，是被告自白核與事實相符。本件事證明
    確，被告犯行，堪以認定。
三、核被告所為，係違反著作權法第九十一條之一第二項、第三項前段之明知係侵害
    著作財產權之光碟重製物而散布罪。起訴書認被告係犯同法第九十一條之一第一
    項、第三項罪嫌之法律適用，尚有未洽，惟社會基本事實則屬同一，應予變更起
    訴法條。被告與前述綽號「阿姨」之成年女子間，有犯意聯絡及行為分擔，均為
    共同正犯。被告先後多次散布光碟重製物之犯行，時間緊接，方法相同，所犯係
    犯罪構成要件相同之罪，應依刑法第五十六條之規定論以連續犯，並加重其刑。
    爰審酌被告甫於九十三年間，因違反著作權法案件，經本院臺中簡易庭於九十三
    年九月六日以九十三年度中簡字第二０五四號判決判處有期徒刑三月，上訴後，
    經本院於九十三年十一月三十日以九十三年度中簡上字第五二一號判決撤銷改判
    處有期徒刑六月確定，詎猶不知悔改警惕，復犯相同罪質、犯罪類型之本案，不
    思循正當途徑獲取正當利益，而販賣非法重製盜版音樂、視聽光碟販售牟利，其
    所銷售之重製盜版物品數量甚鉅，顯然欠缺保護智慧財產權之概念，危害我國國
    際形象非淺，惟念及被告犯罪手段平和，販賣時間久暫暨其獲利多寡，且其於本
    院審理中坦承犯行，犯後態度良好等一切情狀，量處如主文所示之刑。另扣案如
    附表一、二、三、四所示之盜版音樂光碟合計一千二百八十一片及盜版影音光碟
    合計九百七十片，及販賣所得八百五十元，分別為被告與綽號「小高」之成年男
    子共同散布侵害著作財產權之光碟重製物所用或所得之物品，應依著作權法第九
    十八條之規定宣告沒收。
據上論斷，應依刑事訴訟法第二百七十三條之一第一項、第二百九十九條第一項前段
第三百條，著作權法第九十一條之一第二項、第三項前段、第九十八條，刑法第十一
條、第二十八條、第五十六條，判決如主文。
本案經檢察官丙○○到庭執行職務
中      華      民      國    九十四    年      六      月      八      日
                                     臺灣臺中地方法院刑事第八庭
                                          法  官   吳  崇  道
右正本證明與原本無異。
如不服本判決，應於判決送達後十日內向本院提出上訴狀，上訴於臺灣高等法院臺中
分院( 須附繕本 )。
                                          書記官
中      華      民      國    九十四    年      六      月      八      日
附錄本案論罪科刑法條全文：
著作權法第九十一條之一第二、三項：
明知係侵害著作財產權之重製物而散布或意圖散布而公開陳列或持有者，處三年以下
有期徒刑，得併科新臺幣七萬元以上七十五萬元以下罰金。
犯前項之罪，其重製物為光碟者，處六月以上三年以下有期徒刑，得併科新臺幣二
十萬元以上二百萬元以下罰金。但違反第八十七條第四款規定輸入之光碟，不在此限
。
